臺灣高雄地方法院民事裁定
108年度消債更字第281號
聲  請  人  林柏豪  
0000000000000000

代  理  人  郭蔧萱律師
上列當事人因消費者債務清理事件聲請更生，本院裁定如下：
    主  文
聲請人林柏豪自中華民國一○八年十二月十七日下午四時起開始
更生程序。
命司法事務官進行本件更生程序。
    理  由
一、按債務人不能清償債務或有不能清償之虞者，得依本條例所
    定更生或清算程序，清理其債務；債務人對於金融機構負債
    務者，在聲請更生或清算前，應向最大債權金融機構請求協
    商債務清償方案，或向其住、居所地之法院或鄉、鎮、市、
    區調解委員會聲請債務清理之調解；自債務人提出協商請求
    之翌日起逾30日不開始協商，或自開始協商之翌日起逾90日
    協商不成立，債務人得逕向法院聲請更生或清算；債務人於
    法院裁定開始更生程序或許可和解或宣告破產前，得向法院
    聲請清算；法院開始清算程序之裁定，應載明其年、月、日
    、時，並即時發生效力；法院開始更生或清算程序後，得命
    司法事務官進行更生或清算程序，必要時得選任律師、會計
    師或其他適當之自然人或法人1人為監督人或管理人，消費
    者債務清理條例（下稱消債條例）第3條、第151條第1項、
    第153條、第80條前段、第83條第1項、第16條第1項分別定
    有明文。
二、聲請意旨略以：伊有不能清償債務情事，前依消債條例規定
    ，向本院聲請調解債務清償方案，惟調解不成立。伊又未經
    法院裁定開始清算程序或宣告破產，爰聲請更生等語。
三、經查：
  ㈠聲請人前於民國108年6月5日提出債權人清冊，向本院聲請調
    解債務清償方案，經本院108年度司消債調字第278號受理，
    於108年7月9日調解不成立，聲請人於108年8月2日具狀聲請
    更生等情，業經本院依職權調閱上開調解卷宗核閱無訛。
  ㈡聲請人於106年度至107年度申報所得各為新臺幣（下同）170
    ,897元、170,877元，平均每月所得各為14,241元、14,240
    元（本件元以下均採四捨五入計算），名下無財產，於臺銀
    人壽無保約；又聲請人於106年3月7日至107年2月6日在監執
    行，107年3至4月無業，107年5至6月於馬祖任職業軍人，收
    入共計103,263元，107年7月退伍，107年7月1日領取1,251
    元軍保保費、16,345元退撫基金費用，107年7月中旬至12月
    於裕國冷凍冷藏股份有限公司、嘉豐海洋國際股份有限公司
    、寶禮工程有限公司、自遊實股份有限公司打零工，收入共
    計67,614元，108年1至2月無業，由母扶養，108年3月1日起
    於二郎聚企業行任餐飲服務員，每月收入23,100元，現未領
    取任何補助等情，有財政部高雄國稅局106年至107年綜合所
    得稅各類所得資料清單及財產歸屬資料清單（本案卷第7至9
    頁）、財產及收入狀況說明書（本案卷第6頁）、債權人清
    冊（本案卷第12頁）、戶籍謄本（本案卷第34至35頁）、勞
    工保險被保險人投保資料表（本案卷第10頁）、個人商業保
    險查詢結果表（本案卷第38頁）、財團法人金融聯合徵信中
    心前置協商專用債權人清冊（本案卷第13至15頁）、信用報
    告（本案卷第16至18頁）、社會補助查詢表（本案卷第58至
    61頁）、高雄監獄出監證明書（本案卷第69頁）、在職證明
    書（本案卷第11頁）、切結書（本案卷第36頁）、公務人員
    退休撫卹基金管理委員會函（本案卷第81頁）、存簿（本案
    卷第40至55頁）、臺銀人壽保險股份有限公司函（本案卷第
    80頁）等附卷可證。則在別無其他資料可認聲請人有其他收
    入之情形下，以其現每月收入23,100元核算現在償債能力之
    基礎，堪認妥適。
  ㈢關於聲請人個人日常必要支出部分，按債務人必要生活費用
    ，以最近一年衛生福利部或直轄市政府所公告當地區每人每
    月最低生活費一點二倍定之，消債條例第64條之2第1項定有
    明文。本院參酌衛福部社會司所公告108年度高雄市最低生
    活費為13,099元，則聲請人每月最低生活所必需除有特殊情
    形並有證據證明者外，自宜以此之1.2倍即15,719元為度，
    始得認係必要支出。又聲請人陳稱於母親所有房屋居住，客
    觀上無房屋費用支出，故於計算聲請人個人每月必要生活費
    時，即應自前開已包括聲請人居住費用在內之每月最低生活
    費用中，扣除相當於房租支出所佔比例（大約為24.36％）。
    依此計算結果，聲請人每月之必要生活費應以11,890元為準
    【計算式：15,719－（15,719×24.36%）＝11,890】。
  ㈣承上，聲請人目前每月收入約23,100元，扣除個人必要支出1
    1,890元後，剩餘11,210元。聲請人目前負債總額為849,295
    元（本院108年度司消債調字第278號卷第32頁、本案卷第19
    至21頁、第70至79頁，包括：台灣銀行、合作金庫銀行、高
    雄銀行、花旗銀行、中國信託銀行、亞太電信、遠傳電信、
    台灣大哥大、國防部陸軍司令部），以每月所餘逐年清償，
    至少須約6年（計算式：849,295÷11,210÷12≒6）始能清償完
    畢，應認其已不能清償債務。此外，聲請人無擔保或無優先
    權之債務總額未逾1,200萬元，且無消債條例第6條第3項、
    第8條或第46條各款所定駁回更生聲請之事由存在。則聲請
    人聲請更生為有理由，應予准許，爰命司法事務官進行本件
    更生程序。
四、依消債條例第11條第1 項、第45條第1 項、第16條第1 項，
    裁定如主文。
中　　華　　民　　國　 108　　年　　12　　月　　17　　日
              　　民事庭　　  法　官　陳宛榆
以上正本係照原本作成。
本裁定不得抗告。
中　　華　　民　　國　 108　　年　　12　　月　　17　　日
  　                          書記官　何福添